【裁判字號】    98,消債更,330
【裁判日期】    990226
【裁判案由】    更生事件
【裁判全文】
臺灣士林地方法院民事裁定           98年度消債更字第330號
債  務  人  甲○○
上列當事人聲請更生事件，本院裁定如下：
    主  文
債務人甲○○自中華民國九十九年三月一日十七時起開始更生程
序。
命司法事務官進行本件更生程序。
    理  由
一、按債務人不能清償債務或有不能清償之虞，且無擔保或無優
    先權之債務總額未逾新臺幣（下同）1,200 萬元者，於法院
    裁定開始清算程序或宣告破產前，得向法院聲請更生，觀諸
    消費者債務清理條例第3 條、第42條第1 項規定自明。次按
    法院開始更生程序之裁定，應載明其年、月、日、時，並即
    時發生效力。又法院開始更生或清算程序後，得命司法事務
    官進行更生或清算程序，必要時得選任律師、會計師或其他
    適當之自然人或法人一人為監督人或管理人，復為同條例第
    45條第1 項、第16條所明定。
二、聲請意旨略以：伊無資產，每月薪資收入2 萬7,000 元，而
    債務總額為210 萬4,243 元，有不能清償債務之情事，前已
    提出債權人清冊，以書面向最大債權金融機構中國信託商業
    銀行股份有限公司（下稱中國信託銀行）請求協商，惟協商
    不成立。且伊無擔保或無優先權之債務總額未逾1,200 萬元
    ，復未經法院裁定開始清算程序或宣告破產，爰向本院聲請
    更生等語。
三、經查，債務人甲○○所主張之上開事實，除每月薪資收入外
    ，業據提出前置協商不成立通知書、財政部臺灣省北區國稅
    局財產歸屬資料清單、全戶戶籍謄本、財團法人金融聯合徵
    信中心當事人綜合信用報告之協商前置專用債權人清冊、等
    件為證（見本院卷第15 、25 、29至36頁），且經本院依職
    權向最大債權金融機構中國信託銀行函查協商過程等情屬實
    ，有該銀行98年12月14日民事陳報狀在卷可按（見本院卷第
    56至59頁），堪認為真正。
四、次查，債務人雖稱其97年間每月薪資2 萬9,000 元、98年間
    每月薪資2 萬7,000 元云云，惟依其提出之財政部臺灣省北
    區國稅局97年度綜合所得稅各類所得資料清單及98年1 月至
    10月薪資表所示（見本院卷第20、42至51頁），其97年度申
    報薪資所得平均每月約3 萬4,544 元，98年1 月至10月平均
    應領薪資約3 萬0,011 元，則債務人97至98年度平均每月薪
    資約3 萬2,484 元〔計算式：（34544 ×12+30011×10）÷
    22=32484〕，顯高於債務人自陳之每月薪資。又參酌債務人
    98年4 月1 日之勞保投保薪資為4 萬2,000 元、98年5 月1
    日勞保投保薪資為3 萬1,800 元，此有其勞工保險被保險人
    投保資料表在卷可按（見本院卷第28頁），亦高於債務人自
    陳之每月薪資。是債務人自陳之薪資當有不實，應以其上開
    97至98年平均每月薪資3 萬2,484 元，認列其每月收入，始
    為適當。又參諸行政院主計處公布之99年度臺北縣最低生活
    費為1 萬0,792 元等情，則債務人之收入扣除其個人最低生
    活費後，僅餘2 萬1,692 元（計算式：00000- 00000=21692
    ），而其債務總額高達210 萬4,243 元，足認其確有不能清
    償債務之虞之情事。此外，復查無債務人有消費者債務清理
    條例第6 條第3 項、第8 條或第46條各款所定駁回更生聲請
    之事由存在，則債務人聲請更生，應屬有據。揆諸首揭規定
    及說明，應予開始更生程序，並命司法事務官進行本件更生
    程序。
五、爰裁定如主文。
中    華    民    國    99    年    2     月    26    日
                  民事第一庭  法      官  俞慧君
上為正本係照原本作成。
本件不得抗告。
中    華    民    國    99    年    2     月    26    日
                              書  記  官  劉淑慧

司法院資訊處製作；財團法人民間司法改革基金會備份。
